臺灣高等法院臺南分院刑事判決　　　　 九十一年度重上更(三)字第二三號　　 Ｃ
　　　上　訴　人　臺灣臺南地方法院檢察署檢察官
　　　被　　　告　庚　○　○
　　　選任辯護人　黃　榮　坤　律師
右上訴人因被告違反毒品危害防治條例案件，不服臺灣臺南地方法院八十八年度訴字
第四九八號，中華民國八十八年十月十二日第一審判決（起訴案號：臺灣臺南地方法
院檢察署八十八年度偵字第五二三號、八十八年度偵字第五七四號）提起上訴，判決
後經最高法院第三次發回更審，本院判決如左：
      主      文
原判決撤銷。
庚○○連續販賣第二級毒品，累犯，處有期徒刑捌年陸月。販賣第二級毒品之所得新
台幣壹萬元沒收之，如全部或一部不能沒收時，以其財產抵償之。
      事      實
一、庚○○曾素行不良，曾有竊盜、違反藥事法、施用毒品、妨害風化等不良前科，
    其於民國（下同）八十四年間所犯之妨害風化案件經最高法院判處有期徒刑十月
    確定，並於八十六年五月十六日執行完畢。仍不知悔改，又意圖營利並基於概括
    之犯意，於八十七年四月三十日及同年五月三日，連續二次在台南市○○街五妃
    廟前，販賣二級毒品安非他命予戊○○，每次賣一包價格新台幣（下同）三千元
    ；又於八十七年七月底至八月二十日間，連續四次在台南市○○路○段天鑽大廈
    前或其他地點，販賣安非他命予甲○○（即史燿誌），每次賣一小包，售價一千
    元。
二、案經台南市警察局（戊○○部分）及該局第二分局（甲○○部分）移送臺灣臺南
    地方法院檢察署檢察官偵查起訴。
      理      由
壹、程序方面：
一、按刑事訴訟法第三百四十九條規定：「上訴期間為十日，自送達判決後起算。」
    ，係指判決經合法送達者而言。同法第五十八條復規定：「對於檢察官之送達，
    應向承辦檢察官為之；承辦檢察官不在辦公處所時，向首席檢察官（即檢察長）
    為之。」，依上開法條觀之，則執行送達之人對檢察官為送達，如僅將判決書正
    本送至檢察官之辦公處所，而未交付於承辦檢察官或檢察長收領，其送達並非合
    法，祇能以承辦檢察官或檢察長實際收受時為起算上訴期間之標準。另送達證書
    為執行送達之司法警察所制作，旨在向命送達之機關陳明其送達之事實及時間，
    為命送達機關認定送達時間及效力之憑據，如其記載已足以證明受送達人收受文
    書之時間及實情，始得憑以認定其送達之效力。
二、本件台灣台南地方法院送達第一審八十八年度訴字第四九八號判決正本與承辦檢
    察官曲鴻煜之送達證書送達時間欄加蓋有法警乙○○八十八年十月二十二日戳印
    ，但受領檢察官所蓋之日期戳章則為八十八年十二月十三日，而乙○○收回本件
    送達證書之日期則記載八十八年十二月十七日，有臺灣臺南地方法院送達證書附
    於臺灣臺南地方法院八十八年度訴字第四九八號卷足稽，又本件係由法警乙○○
    負責送達，因本件已隔二年餘，而據法警乙○○於本院調查中證稱「對於八十八
    年訴字第四九八號判決書送給檢察官是否當面送達，已忘記了，又稱伊是八十八
    年十月二十二日送達，那檢察官是否當天收到我不知道。當時如果檢察官不在辦
    公室，我們都放在辦公桌上，但不知道檢察官是否有上班，送達時間都蓋送達當
    天日期」等語，足見法警乙○○不能證明八十八年十月二十二日確有當面送達檢
    察官曲鴻煜。又八十八年十月二十二日上午當天檢察官曲鴻煜正在開庭，若法警
    乙○○在該日上午送達根本不可能會晤檢察官曲鴻煜，又縱檢察官曲鴻煜下午未
    開庭，檢察官亦不可能均在辦公處所而未走動，又臺灣臺南地方法院與臺灣臺南
    地方法院檢察署就有關院檢送達判決書之情形，經協調結果係「倘遇承辦檢察官
    休假或不在時，均以該組之主任檢察官或代理人為送達」，並有臺灣臺南地方法
    院九十一年四月一日函本院卷足稽，因而本件法警乙○○送達時如依院檢協調結
    果，送達時如有會晤檢察官時應即時送達，即時收取回證，如未會晤檢察官曲鴻
    煜時，理應送達給該組之主任檢察官或代理人為送達，不應置放於辦公桌上，而
    隔一段時間再收取，又送達證間所載係法警乙○○自蓋送達時為八十八年十月二
    十二日，但該日檢察官曲鴻煜並未收取，直到八十八年十二月十三日始由檢察官
    曲鴻煜收取，法警乙○○取回該回證之日期又係八十八年十二月十七日，且法警
    乙○○又無法證明其是否確有於八十八年十月二十二日會晤檢察官曲鴻煜本人，
    又法警乙○○所蓋之送達時間即八十八年十月二十二日之章，應係法警乙○○到
    檢察官曲鴻煜辦公處所當天不管有無會晤檢察官將該送達證書放於桌上時即蓋好
    之日期章，又法警為送達時，除制作送達證書外，尚備置簿冊，該簿冊上所載檢
    察官曲鴻煜收受之日期亦為八十八年十二月十三日，因而本件本院認為檢察官曲
    鴻煜實際收受本件之日期為八十八年十二月十三日，則檢察官於八十八年十二月
    二十三日向臺灣臺南地方法院提出上訴書，應認為尚未逾十日之上訴期間，其上
    訴應認為合法。
貳、實體方面
一、訊據上訴人即被告庚○○否認有販賣安非他命予戊○○、甲○○之犯行，辯稱：
    戊○○供稱其安非他命係向綽號「小隻」的人購買的，伊並無這個綽號，「小隻
    」係另有其人；又甲○○於八十七年七、八月間被他家人趕出來，囊空如洗，住
    在被告家並由被告提供三餐，他如何有錢向被告買安非他命，而且被告的000
    000000號呼叫器於八十七年五月二十二日被警方扣押後未領回，他們怎麼
    可能打呼叫器給被告購買安非他命云云。
二、經查：
  (一)被告庚○○於警訊及本院審理時坦承0000000000號及0000000
    00號兩支呼叫器均是其所持有者。據證人戊○○於八十七年五月五日警訊時供
    稱：「（問：你所吸食之安非他命是向何人在何時何地購買？）是向一名綽號〝
    小隻〞（呼叫器0000000000）購買的，都是我需要安毒扣機給他，由
    他拿到交易地點給我，我共向他買二次，第一次是八十七年四月三十日、第二次
    是八十七年五月三日都是在台南市五妃廟前交易，每次壹包新台幣仟元。」等
    語（見一二二七六號偵查卷第四頁背面警訊筆錄），且戊○○之通訊簿明載：「
    ＮＡＭＥ小隻，ＴＥＬＰＨＯＮＺ0000000000，並註明：『該呼叫器
    所有人小隻就是販安毒給我吸食之人』等字，並按捺戊○○之指印為憑」（見同
    上卷第八頁背面），有該通訊簿影本在卷足憑（八十七年偵字第一二二七六號卷
    第八頁），另參之於八十七年五月五日對戊○○制作警訊筆錄之偵查員丙○○○
    於本院上訴審調查時結證稱：「（問：你呼叫器號碼0000000000號是
    如何寫上去《筆錄》的？）我們問話時，戊○○答，我們寫上去的」、「我們是
    根據呼叫器的號碼查詢，公司給我庚○○資料，而查到庚○○。是當天（按指八
    十七年六月二十五日）他（指庚○○）與郭鴻賓騎機車被府前派出所攔檢說他認
    識我們同事，意思是（他們未戴）安全帽不要開單，然後帶回盤查，庚○○打電
    話給我同組偵查員己○○，現在在第五分局，我們過去，己○○說庚○○就是〝
    小隻〞，我們本來就知道庚○○就是小隻，他在法院就不承認他是小隻了」（見
    本院上訴審卷第一一五、一一六頁筆錄），偵查員丙○○○於本院重上更(三)審調
    查時亦結證稱：「問（八十七年五月五日訊問戊○○是你訊問的？提示筆錄並告
    以要旨）答：是的。問（戊○○在該警訊中所說安非他命是向小隻買的，是否他
    自己講出來的？）答：是的。問（當時你是否知道小隻是庚○○？）答：當時不
    知道，後來是根據呼叫器查出來是庚○○，後來同事聊天說小隻應該是庚○○，
    因為庚○○騎機車未戴安全帽被府前派出所攔撿，庚○○向攔撿警員說他認識五
    分局偵查員己○○，但是否認識我不知道，後來己○○和我一起去巡邏，己○○
    向我說庚○○就是小隻的。這樣我們才叫庚○○到分局作筆錄」等語（見本院重
    上更(三)字第二三號九十一年三月二十五日訊問筆錄）。及偵查員己○○在本院上
    訴審調查時結證稱：「他們（於八十七年六月二十五日騎機車被攔檢）沒有帶證
    件，其中有一位說認識我，同事打電話給我問我是否認識其中一人，我說其中有
    一位是我查緝對象，所以我們就帶回警局訊問」、「（綽號小隻）是戊○○親口
    講的，以後經過幾天我們才查出來呼叫器是庚○○在使用」、「庚○○在警局也
    有承認呼叫器是他的」等語（見本院上訴審卷第一五二、一五三頁筆錄），且證
    人戊○○於原審陳稱其與被告沒有仇恨亦無特殊交情（見一審卷第二十三頁及本
    院上更(一)審九十年一月十七日訊問筆錄），則證人戊○○於警訊時應無誣陷之理
    由，足徵證人戊○○於警局所為前揭供述為真實可採。至於證人戊○○於原審、
    本院調查時另稱：呼叫器號碼不是伊提供的，是警察自伊口袋找出電話簿抄來的
    云云，縱為實在，然其通訊簿明載：「ＮＡＭＥ小隻，ＴＥＬＰＨＯＮＺ000
    0000000，並註明：『該呼叫器所有人小隻就是販安毒給我吸食之人』等
    字，並按捺戊○○之指印為憑」等語，已如前述，而警方依據00000000
    00號呼叫器向出租門號公司查詢結果，得知持有人是庚○○，而被告庚○○亦
    供認該呼叫器是他所持用者，足證證人戊○○通訊簿所載〝小隻〞即是被告庚○○無訛，從而證人戊○○指稱呼叫器是警察自伊口袋找出電話簿抄來的乙節，縱
    為真實，亦非得作為被告有利之證據。又被告於八十七年五月二十二日另案偵查
    中稱：「（0000000000號呼叫器是否你的？）最近幾天才和人換的，
    他叫『慶仔』，真實姓名不知」等語（原審卷第四十三頁反面），是依被告所供
    與綽號「慶仔」換該呼叫器之時間應在五月中旬以後，則其將該呼叫器號碼告知
    證人之時間，當然係於該五月中旬以後，然證人戊○○於本院證稱：「（000
    0000000呼叫器號碼何時寫上通訊簿？）八十七年三、四月間」等語，時
    間上相差已有一個月有餘，是證人戊○○所謂於四月僅見一次面等語，與事實顯
    有不符。又被告於本院上訴審審理時稱：「與戊○○不認識」（原審前審卷第六
    十五頁），而於原審則稱：「曾因朋友（綽號阿春）手機問題有些摩擦，而且當
    時為了連絡我有給他我呼叫器號碼」（原審卷第二十二頁反面），又於本院訊問
    時稱不知該朋友『阿春』真實姓名等情，則既不認識何以證人有其呼叫器號碼，
    又既為朋友談判，何以不知該朋友姓名、住所，亦與常情有違，故證人戊○○事
    後於本院訊問時稱所謂僅見一次面及伊有供述向小隻買安非他命沒錯，但小隻不
    是庭上之被告及未向庚○○買安非他命云云，然綜上所述各情以觀，顯係事後故
    為迴護被告之詞甚明，委無可採。
  (二)據證人甲○○於八十七年八月二十五日警訊時證稱：「（問：你吸食之安非他命
    由何處取得？價格、數量、聯絡之式如何？）向一綽號〝阿忠〞之男子以一小包
    代價一千元之價格所購得，第一次是八十七年七月底到府前路二段天鑽大廈管理
    室打阿忠呼叫器000000000號留管理室電話，阿忠回話後約定時間地點
    交易，最後一次是八十七年八月二十日下午五時三十分到管理室扣阿忠，阿忠約
    定五時三十分許在大廈門口交易，以一千元購買一小包後自行吸食，共計向阿忠
    購買了四、五次之多」、「（問：你如何得知綽號阿忠有吸食、毒品之行為？）
    因綽號〝阿忠〞是經朋友介紹（認識）的，〝阿忠〞告訴我他有足夠的安非他命
    要賣給他人，我本身有吸食，所以向他購買來吸食」、「經我親眼指認庚○○口
    卡影本，確為我所陳述〝阿忠〞該人無訛」、「（我和庚○○）完全沒有仇恨、
    怨隙，只是購買二級毒品安非他命之朋友關係」、「（我所述）完全實在」等語
    （見一○二九八號偵查卷第四頁）；又於本院上訴審調查時證稱：000000
    000號呼叫器是庚○○的，綽號阿宗（係阿忠之誤）是庚○○，本來伊不知道
    他叫庚○○，警員拿口卡片給伊看，伊才知道他叫庚○○等語（見本院上訴審卷
    第一八五頁筆錄），證人郭鴻賓於本院上訴審調查時亦證稱被告綽號叫〝阿忠〞
    （見本院訴審卷第一五○頁筆錄），而被告庚○○於警訊時稱：「平常朋友都稱
    我忠仔、小胖」；於本院上訴審稱：「（問：你綽號是否叫阿忠？）是的」、「
    我小時候的綽號叫〝小〞的」等語，及證人戊○○本院調查時又證稱：「（問：
    庚○○的綽號是什麼？）他朋友向我介紹說他叫『小』的」（見本院上訴審卷第
    一五三頁筆錄），顯然被告庚○○有多重綽號，除「小隻」（台語小的），尚包
    括〝阿忠〞在內，可見證人甲○○於八十九年八月二十五日警訊時供述其向被告
    庚○○購買安非他命之情節係完整且真實可採。證人甲○○指陳其與被告庚○○
    完全沒有仇恨、怨隙，而被告供稱其曾經提供甲○○食宿，有恩於史某，則證人
    甲○○自無在警訊時故為誣陷被告之理。至於證人甲○○於原審、本院及本院前
    審調查時改稱：伊沒有向被告庚○○買過安非他命，伊係向小龍買的，小龍是庚○○的朋友，但不知全名，後來警察拿庚○○的口卡給伊指認時，伊意思是說是
    向口卡之人的朋友拿的，但警察卻寫成庚○○云云，與其在警訊時完整之陳述迥
    異。又被告於本院重上更(三)審調查時所謂「小龍」即係丁○○，被告並稱甲○○
    吸食之安非他命係向丁○○購買，而非向伊購買，並請求傳訊丁○○云云，經本
    院於九十一年五月一日傳訊丁○○及提訊甲○○當庭對質結果，證人甲○○證稱
    ：「問：（你的安非他命是否向在庭丁○○買的？）答：沒有，我跟他不認識」
    等語，證人丁○○證稱「問：（在庭的甲○○你否認識？）答：我在庚○○的住
    處看過甲○○，我和他見過面不是很熟。問：你是有拿安非他命或是賣安非他命
    給甲○○？答：沒有」等語，亦無法證明如被告所說「小龍即係丁○○，甲○○
    是向丁○○購買的」云云，顯見被告上開所辯亦係卸責之詞，要將刑責推卸給丁○○。又如被告所辯甲○○寄居被告處囊空如洗，並由被告提供三餐，不可能有
    錢向被告購買安非他命云云，則史某嗣改稱其向小龍買安非他命，其錢又何來？
    亦有矛盾，又安非他命價錢昂貴，取得不易，不可能有人無故要送給甲○○吸食
    之理，顯然證人甲○○於原審及本院所為前開證述，係事後故為迴護被告庚○○
    之詞，不足採信。至交易地點最後一次是在天鑽大廈門口，而其他各次依證人甲○○所供係待被告回話後再約定約定時間地點交易，惟被告矢口否認有販賣行為
    ，而證人嗣後亦翻異前詞，故自無法查知其他各次之交易地點，合此敘明。
  (三)被告庚○○辯稱：伊的000000000號呼叫器於八十七年五月二十二日被
    警方扣押後未領回，他們怎麼可能打呼叫器給伊購買安非他命云云。雖被告於八
    十七年五月二十二日為警逮捕時，前揭000000000號之呼叫器同時遭警
    方扣押為實在（見本院另案八十八年度上訴字第一七五號被告庚○○違反毒品危
    害防制條例案件二七八之一號警卷台南市警察局八十七年五月二十二日之搜索扣
    押證明筆錄，暨同日下午二十時五十分簡光昌檢察官對被告所為之訊問筆錄，問
    ：現呼叫器號碼幾號？答：000000000號）。然被告庚○○八十七年五
    月二十二日被收押，同年六月十二日即獲交保釋放，業據本院上更(一)審調閱另案
    八十八年度上訴字第一七五號被告庚○○違反毒品危害防制條例案卷可稽，則證
    人甲○○於八十七年七月底至八十七年八月二十日購買安非他命多次期間，被告
    並未被收押或在監，則該呼叫器月租費之繳納當無不知之理。又查000000
    000號呼叫器於八十七年五月至同年八月無更換內碼記錄，此四個月均有繳納
    固定之月租費一百二十元；呼叫器機具遺失或毀損，自行更換機具繼續使用，不
    需知會中華電信公司；八十七年四月至同年八月三十日止該呼叫器無申請停機，
    直至八十八年十二月二十日才申請退租等情，有中華電信股份有限公司台南營運
    處八十九年一月十九日南服（八九）字第八九○六○○○三三號函在卷可按，顯
    見客戶向電信業者所租用者，乃呼叫器之門號，機具則由客戶自備，自得隨時更
    換機具，故員警扣押呼叫器機具，不過為取得被告犯罪之補強證據而已，並不能
    阻止被告另購呼叫器機具繼續使用原有之門號，由此可見被告於其所有0000
    00000號呼叫器為警方扣押後，同年六月十二日被告交保在外，不即申請停
    機，仍繼續繳月租費至同年八月止，足證被告於同年七月至八月間，有以自備另
    一呼叫器機具繼續使用該門號甚明。是證人甲○○稱其於八十七年七月底至八十
    七年八月二十日連續以000000000號呼叫器與被告連絡購買安非他命四
    、五次等語，與常情無違。
  (四)至於被告指稱甲○○於八十七年七月底至八十七年八月二十日期間離家寄居被告
    處，根本無需用呼叫器來連絡云云，證人甲○○亦附合被告說詞謂其間居住被告
    處，然甲○○是否確於上開期間寄居被告處，並無臨時戶口申報之戶籍登記資料
    可循，難以採信雙方事後串同之詞，又被告與甲○○並非有特殊交情，若甲○○
    確有曾居住在被告租住處屬實，不可能完全無償由被告提供食住，甲○○為了吸
    食安非他命，或有以其他不法方法取得金錢來購買安非他命。又按「客戶向中華
    電信公司申請裝無線電叫人設備（簡稱呼叫器）每個月只需繳納固定月租費，並
    未限制被呼叫次數，亦無需加繳被呼叫次數費用」此有中華電信股份有限公司臺
    灣南區電信分公司台南營運處八十九年四月二十七日南營字第八九Ｃ○七○○五
    一六號函在卷可按，被告選任辯護人指稱000000000號呼叫器於八十七
    年五至八月等月份，被告被扣款金額均為一百二十元之月租費，並未加扣任何打
    呼叫器之費用，可證明被告於八十七年五至八月份確未使用該呼叫器或以該呼叫
    器聯絡他人等語，顯然對呼叫器繳納月租費之內涵有所誤會。又被告於本院上訴
    審所稱之呼叫器通聯紀錄沒有扣機給伊云云，係指0000000000號呼叫
    器，於另案被告被訴於八十七年五月二十日下午三時許販賣安非他命予柯慶安乙
    事，該時段並無該呼叫器之通聯紀錄而言（見本院八十八年度上訴字第一七五號
    案件一審卷第一八○至一八二頁長榮電信通聯紀錄表），該通聯紀錄與本案無涉
    ，附為敘明。
  (五)被告雖不承認其有前揭販賣安非他命予戊○○、甲○○之犯行，本院自無從查得
    被告販入上開安非他命之真正價格及其是否因販賣安非他命予戊○○、甲○○獲
    得具體利潤之金額，然查安非他命因物稀價昂，取得不易，且為政府嚴予查緝之
    違禁物，而販賣安非他命之刑責甚重，凡販賣安非他命者苟無利潤可圖，衡情應
    無甘冒被查緝法辦重刑之危險而無端平價供應他人，堪認被告販入安非他命之價
    格必較販出之價格為低而有從中賺取差額利潤圖利之事實，此應屬合於論理法則
    ，且不違背社會通常經驗之理性判斷，絕非憑空所作之臆測。又證人戊○○、甲○○向被告購買安非他命施用為警查獲後，經警採集其二人之尿液送檢驗結果，
    均呈安非他命陽性反應，有台南市衛生局檢驗成績書二份附卷可稽（見一二二七
    六號偵查卷第十三頁、一○二九八號偵查卷第十頁），足證被告販賣予戊○○、
    甲○○之物品確係毒品安非他命無訛。
  (六)綜上所述，上開證人戊○○（住台南縣七股鄉大寮村）、證人甲○○（住台南市
    ○○路）不相識，又在不同地點購買安非他命，竟分別於不同日期、不同之警局
    均指述係向被告購買安非他命，益徵此二證人應無誣陷被告之情形甚明，又一般
經警查獲吸食安非他命者，並經吸良者之供述再追查到販賣安非他命後，在審判
    中或經串供，或係不願讓販賣者判處徒刑，或係怕受報復，因而大部分在審判中
    均翻異前詞，而堅持不願再供出實情，並再以各種不實之理由讓法官是否能予採
    信先前之證詞為不實，凡此情形在審判中已是常見之事，不足為奇，因而本院認
    被告確有於上開時地販賣安非他命給上開證人戊○○、甲○○之事實，應係真實
    ，則戊○○、甲○○事後所為之不實之證述，全係為被告脫罪之詞，尚難據為被
    告有利之證據。因而被告上開所辯，核屬卸責之詞，不足採信。本件事證明確，
    被告之犯行，應堪認定。
三、按「安非他命」業經毒品危害防制條例第二條第二項第二款列為第二級毒品管制
    。被告庚○○販賣安非他命，核其所為，係犯毒品危害防制條例第四條第二項之
    販賣第二級毒品罪。其持有安非他命之低度行為，為販賣安非他命之高度行為所
    吸收，不另論罪。被告先後多次販賣第二級毒品行為，時間緊接、手段相同，顯
    係基於概括之犯意為之，為連續犯，應以一罪論，法定刑無期徒刑部分依法不得
    加重其刑，法定刑有期徒刑部分依法加重其刑。又查被告曾於民國八十四年間因
    妨害風化案件經最高法院判處有期徒刑十月確定，並於八十六年五月十六日執行
    完畢，有本院被告全國前案紀錄表附卷可稽，並為被告所供認，其於前案有期徒
    刑執行完畢後，五年內再犯本件有期徒刑以上之罪，為累犯，法定刑無期徒刑部
    分依法不得加重其刑，法定刑有期徒刑部分依法加重其刑，並依法遞加重之。
四、原審未予詳察，遽以判決諭知被告無罪，顯有未洽。檢察官上訴意旨據以指摘原
    判決不當，為有理由，應由本院撤銷原判決改判。爰審酌被告素行不佳、犯罪之
    動機係貪圖販賣安非他命牟取暴利、販賣安非他命予他人施用、不僅戕害施用者
    之身心、且益滋生犯罪，及販賣安非他命之數量、金額，暨犯罪後之態度等一切
    情狀，量處如主文第二項所示之刑，以資懲儆。又被告因販賣安非他命予戊○○
    二次，每次一包三千元；及販賣安非他命予甲○○四次（甲○○指稱向被告購買
    四、五次，致購買次數不確定，本院認以最少之四次，較有利於被告，合為敘明
    ），每次一包一千元，共計販賣所得一萬元，應依毒品危害防制條例第十九條第
    一項之規定沒收之，如全部或一部不能沒收時，以其財產抵償之。
據上論結，應依刑事訴訟法第三百六十九條第一項前段、第三百六十四條、第二百九
十九條第一項前段，毒品危害防制條例第四條第二項、第十九條第一項，刑法第十一
條前段、第五十六條、第四十七條，判決如主文。
本案經檢察官楊治宇到庭執行職務。
中    華    民    國      九十一      年      五      月      十五      日
                                  臺灣高等法院臺南分院刑事第六庭
                                      審判長法官  楊    明    章
                                            法官  高    明    發
                                            法官  顏    基    典
右正本證明與原本無異。
如不服本判決，應於判決送達後十日內向本院提出上訴狀，其未敘述理由者並應於提
出上訴狀後十日內向本院補提理由書（應附繕本)。
                                      法院書記官  呂    嘉    文
中    華    民    國      九十一  年      五      月      十六      日
附錄法條：
毒品危害防制條例第四條第二項：製造、運輸、販賣第二級毒品者，處無期徒刑或七
                              年以上有期徒刑，得併科新台幣七百萬元以下罰金
                              。
